臺灣桃園地方法院刑事判決　　　　　　 100年度易緝字第15號
公　訴　人　臺灣桃園地方法院檢察署檢察官
被　　　告　張鐵耀
上列被告因侵占等案件，經檢察官提起公訴（98年度偵字第1225
6 號），本院判決如下：
    主  文
張鐵耀竊盜，累犯，處有期徒刑肆月，扣案如附表編號1 所示之
物，沒收；又結夥三人以上、攜帶兇器竊盜，累犯，處有期徒刑
玖月，扣案如附表編號2 至4 所示之物，均沒收。應執行有期徒
刑壹年，扣案如附表編號1 至4 所示之物，均沒收。
其餘被訴侵占部分無罪。
    事  實
一、張鐵耀前於民國95年間因竊盜等案件，經本院於96年4 月9
    日以95年度易字第1476號分別判處有期徒刑9 月、5 月確定
    ；復於96年間，再因竊盜等案件，另經本院於96年3 月19日
    以96年度易字第124 號各判處有期徒刑7 月、4 月確定。前
    開案件之刑，又經本院以96年度聲減字第1215號裁定各減刑
    為有期徒刑4 月15日、2 月15日、3 月15日及2 月，並定應
    執行刑為有期徒刑1 年確定，張鐵耀於96年3 月16日入監服
    刑，甫於97年10月2 日執行完畢出監，竟不知悔改：
  (一)張鐵耀意圖為自己不法之所有，基於竊盜之犯意，於98年5
    月15日上午8 時50分至同日9 時50分間之某時，在桃園縣桃
    園市○○街92號前，持如附表編號1 所示之鑰匙1 把竊得涂
    元勳所有而由涂宏兆所使用之車牌號碼LK-1198 號自用小客
    車乙輛（價值約新臺幣《下同》3 萬元）。
  (二)張鐵耀、王成金（王成金經本院通緝中）及某姓名年籍不詳
    之成年男子共同意圖為自己不法之所有，基於竊盜之犯意聯
    絡，於98年5 月28日凌晨2 時許，由該姓名年籍不詳之成年
    男子駕駛懸掛4491 -VT號車牌之NISSAN廠牌自用小客車搭載
    王成金，而張鐵耀則駕駛上開竊得原懸掛LK-1198 號車牌自
    用小客車，並改懸掛其向不知情之蘇忠信所借得之7B-4982
    號車牌，三人共同前往桃園縣中壢市○○○路與民權路口，
    臺灣電力股份有限公司（下稱臺電公司）所架設之供電設備
    即芝芭分線33至34A 地下管線之電纜線前，共同持客觀上足
    以對人之身體及安全構成危險而可供為兇器使用之如附表編
    號2 所示之鐵鎚1 支、如附表編號3 所示之鐵鍊1 條及如附
    表編號4 所示之剪刀1 支，先以如附表編號2 所示之鐵鎚敲
    破包覆臺電公司芝芭分線33至34A 地下管線之外塑膠管，再
    由該姓名年籍不詳之成年男子以如附表編號3 所示之鐵鍊綑
    綁置於前開地下管線內之電纜線（型號：4C250 ），再以前
    開鐵鍊之另端綁縛張鐵耀所駕駛之上開自用小客車後，張鐵
    耀即駕駛上開自用小客車往前，用以將臺電公司芝芭分線33
    至34A 地下管線之電纜線拉出，再由王成金與該姓名年籍不
    詳之成年男子共同持如附表編號4 所示之剪刀剪斷拉出之電
    纜線，並搬運上其等所駕駛之前開自用小客車內，張鐵耀、
    王成金及該姓名年籍不詳之成年男子即以此手法共同竊得臺
    電公司所有之電纜線共456 公尺（價值約12萬元）。嗣於98
    年5 月28日凌晨3 時20分許，員警巡邏行經桃園縣中壢市○
    ○里○○路○ 段1023號前時，察覺張鐵耀等人形跡可疑，乃
    上前盤查，因而當場查獲張鐵耀，並扣得如附表編號1 至4
    所示之物，而悉上情。
二、案經桃園縣政府警察局中壢分局報請臺灣桃園地方法院檢察
    署檢察官偵查起訴。
    理  由
甲、有罪部分
壹、證據能力方面
一、按被告以外之人於偵查中向檢察官所為之陳述，除顯有不可
    信之情況者外，得為證據，刑事訴訟法第159 條之1 第2 項
    定有明文。查證人王興情、涂宏兆、周平和、蘇忠信於偵查
    中向檢察官所為之陳述，業經具結，且自筆錄內容觀之，亦
    無不正取供之情事，而無顯不可信之情況，依上開規定，自
    有證據能力。
二、按被告以外之人於審判外之言詞或書面陳述，除法律有規定
    者外，不得作為證據；又被告以外之人於審判外之陳述，雖
    不符合刑事訴訟法第159 條之1 至第159 條之4 之規定，而
    經當事人於審判程序同意作為證據，法院審酌該言詞陳述或
    書面陳述作成時之情況，認為適當者，亦得為證據，而當事
    人、代理人或辯護人於法院調查證據時，知有上開不得為證
    據之情形，而未於言詞辯論終結前聲明異議者，視有前項之
    同意，刑事訴訟法第159 條第1 項及第159 條之5 分別定有
    明文。查證人王興情、涂宏兆、周平和、蘇忠信於警詢中所
    為之陳述，雖為被告以外之人於審判外之言詞陳述，然經本
    院於審判程序提示予被告、檢察官並告以要旨，經被告、檢
    察官表示無意見，且未聲明異議，又本院審酌上開證人警詢
    筆錄之記載，並無不正取供之情事，且證人於警詢時並無具
    結之可能，故就此等審判外言詞陳述作成時之情況，應認為
    適當，依前揭法條意旨，得援為本案證據。
貳、事實認定方面
    訊據被告張鐵耀就事實欄一、(一)所示之事實坦承不諱，核與
    證人涂宏兆於警詢及檢察官訊問時之證述相符（各見臺灣桃
    園地方法院檢察署98年度偵字第12256 號偵查卷宗第40頁至
    第41頁、第77頁），並有桃園縣政府警察局中壢分局之搜索
    扣押筆錄、扣押物品收據、扣押物品目錄表、贓物認領保管
    單、現場照片各1 份（各見同上偵卷第23頁至第27頁、第52
    頁、第60頁）在卷可稽，另有扣案如附表編號1 所示之鑰匙
    可資佐證；另訊據被告張鐵耀就事實欄一、(二)所示之事實亦
    坦認無訛，核與證人王興情、周平和、蘇忠信於警詢及檢察
    官訊問時之證述相符（各見同上偵卷第38頁至第39頁、第44
    頁至第45頁、第46頁至第48頁、第77頁至第79頁），並有桃
    園縣政府警察局中壢分局之搜索扣押筆錄、扣押物品收據、
    扣押物品目錄表、贓物認領保管單各1 份及現場照片20張（
    各見同上偵卷第23頁至第27頁、第51頁、第53頁至第55頁、
    第56頁至第65頁）在卷可稽，另有扣案各如附表編號2 至4
    所示之鐵鎚、鐵鍊及剪刀等物可資佐證。堪認被告張鐵耀上
    開具任意性之自白，核與事實相符，是本件事證明確，被告
    如事實欄一、(一)、(二)所示之犯行，均堪認定，均應依法論科
    。
、論罪科刑方面
一、查被告張鐵耀於犯罪後，刑法第321 條第1 項業於100 年1
    月26日修正公布，於100 年1 月28日生效施行。按行為後法
    律有變更者，適用行為時之法律，但行為後之法律有利於行
    為人者，適用最有利於行為人之法律，刑法第2 條第1 項定
    有明文。修正前之刑法第321 條第1 項原規定：「犯竊盜罪
    而有左列情形之一者，處6月以上、5年以下有期徒刑：一
    、於夜間侵入住宅或有人居住之建築物、船艦或隱匿其內而
    犯之者。二、毀越門扇、牆垣或其他安全設備而犯之者。三
    、攜帶兇器而犯之者。四、結夥三人以上而犯之者。五、乘
    火災、水災或其他災害之際而犯之者。六、在車站或埠頭而
    犯之者。」；而修正後刑法第321 條第1 項則規定：「犯竊
    盜罪而有下列情形之一者，處6 月以上、5 年以下有期徒刑
    ，得併科新臺幣10萬元以下罰金：一、侵入住宅或有人居住
    之建築物、船艦或隱匿其內而犯之者。二、毀越門扇、牆垣
    或其他安全設備而犯之者。三、攜帶兇器而犯之者。四、結
    夥三人以上而犯之者。五、乘火災、水災或其他災害之際而
    犯之者。六、在車站、埠頭、航空站或其他供水、陸、空公
    眾運輸之舟、車、航空機內而犯之者。」，比較修正前後關
    於刑法第321 條第1 項之規定，修正後之刑法第321 條第1
    項於第1 款刪除「於夜間」之文字；於第6 款增加「航空站
    或其他供水、陸、空公眾運輸之舟、車、航空機內」之文字
    ，擴大加重竊盜罪之適用範圍，使部分修正前原應適用普通
    竊盜罪論罪科刑之情形，於修正後改論以加重竊盜罪論罪科
    刑，並增加得併科罰金新臺幣10萬元之規定，解釋上應以修
    正前之規定對被告較有利，自仍依刑法第2 條第1 項前段規
    定，適用行為時之法律即修正前刑法第321 條第1 項規定論
    處。
二、再按刑法第321 條第1 項第3 款之攜帶兇器竊盜罪，係以行
    為人攜帶兇器竊盜為其加重條件，此所謂兇器，其種類並無
    限制，凡客觀上足對人之生命、身體、安全構成威脅，具有
    危險性者均屬之，且祇須行竊時攜帶此種具有危險性之兇器
    為已足，並不以攜帶之初有行兇之意圖為必要，亦不以使用
    為必要（最高法院79年台上字第5253號判例意旨參照）。查
    扣案如附表編號2 所示之鐵鎚、如附表編號3 所示之鐵鍊及
    如附表編號4 所示之剪刀，均為質地堅硬之金屬製品，有卷
    附照片為憑，且扣案如附表編號2 所示之鐵鎚得以敲碎包覆
    電纜線之塑膠管，而扣案如附表編號3 所示之鐵鍊亦得綑綁
    、拖曳電纜線與車輛，另扣案如附表編號4 所示之剪刀亦足
    資剪斷電纜線，是若持之對人攻擊，均足以對人之生命、身
    體構成威脅，自屬該款所稱兇器。另臺電公司係應一般需用
    供給電能之事業經營之人，為電業經營者，被告張鐵耀等人
    如事實欄一、(二)所示所竊取之電纜線，係臺電公司架設於桃
    園縣中壢市○○○路與民權路口之芝芭分線33至34A 之地下
    管線之電纜線，業經證人即臺電公司技術員王興情陳明在卷
    （見同上偵查卷第39頁、第77頁），是該電纜線乃屬電業法
    所規定之供電設備，是被告張鐵耀等人如事實欄一、(二)所為
    乃竊取電線之行為，亦符合電業法第105 條之規定。是核被
    告張鐵耀如事實欄一、(一)所為，係犯刑法第320 條第1 項之
    竊盜罪；如事實欄一、(二)所為，應依電業法第105 條規定，
    適用修正前刑法第321 條第1 項第3 款、第4 款之結夥3 人
    以上、攜帶兇器竊盜罪處斷。
三、另按電業法第105 條規定「竊盜或損壞電桿、電線、變壓器
    或其他供電設備者，依刑法之規定從重處斷。」因該法條本
    身並無「刑」之規定，並非完備之刑罰法規，僅係說明有上
    開犯罪行為者，均依刑法之規定從重處斷。而所謂「從重處
    斷」係促請法院注意依刑法上之竊盜罪或毀損罪在法定刑範
    圍內從重量刑。此與具刑法分則加重性質，係就法定刑之有
    期徒刑或罰金之最高度及最低度同加之不同。是電業法第10
    5 條並非創設一獨立之罪名，故於犯罪主文僅列攜帶兇器竊
    盜即可，無需再載明其係「犯電業法第105 條之竊盜罪」之
    旨。又電業法第105 條之規定，僅是促請法院量刑之注意規
    定，並非創設一獨立之罪名，若檢方僅以刑法第321 條第1
    項第3 款罪名起訴，並未論以電業法第105 條規定，法院判
    決時無需引用刑事訴訟法第300 條規定變更起訴法條，只需
    敘明依電業法第105 條規定從重處斷即可（臺灣高等法院暨
    所屬法院98年法律座談會刑事類提案第13號法律問題研討結
    果參照）。是本件起訴書之證據並所犯法條欄，雖未述及被
    告張鐵耀亦符合電業法第105 條之規定，亦無庸變更起訴法
    條，附此說明。
四、被告張鐵耀、王成金及該名姓名年籍不詳之成年男子間，就
    事實欄一、(二)所示之加重竊盜犯行，有犯意聯絡及行為分擔
    ，為共同正犯。
五、被告張鐵耀如事實欄一、(一)所示竊盜犯行及事實欄一、(二)所
    示之加重竊盜犯行，犯意各別，行為互殊，應分論併罰。
六、被告張鐵耀有如事實欄所示之犯罪科刑與執行紀錄，此有臺
    灣高等法院被告前案紀錄表1 份在卷足參，其於有期徒刑執
    行完畢後，5 年以內故意犯本件各如事實欄一、(一)、(二)所示
    有期徒刑以上之罪，均為累犯，各應依刑法第47條第1 項規
    定加重其刑。
七、茲審酌被告張鐵耀正值壯年，社會歷練已豐富，竟不思以正
    常管道賺取財物，而以竊盜行徑為之，且如事實欄一、(二)所
    示，竟竊取攸關民生之電纜線，被告張鐵耀另有多次竊盜犯
    行，此有臺灣高等法院被告前案紀錄表1 份在卷足參，品行
    欠佳，惟念及其坦承犯行，已見悔意，犯後態度良可，並兼
    衡本件被害人所失財物之價值，及被告之犯罪動機、目的、
    生活狀況、智識程度等一切情狀，爰分別量處如主文所示之
    刑，並定其應執行之刑，以資懲儆。
八、沒收：
  (一)扣案如附表編號1 所示之鑰匙，屬被告張鐵耀所有，為供被
    告張鐵耀用以犯如事實欄一、(一)所示之竊盜犯罪所用之物，
    業據被告張鐵耀供述明確（見本院審理卷第18頁背面），爰
    依刑法第38條第1 項第2 款之規定，宣告沒收之。另扣案如
    附表編號2 所示之鐵鎚、如附表編號3 所示之鐵鍊及如附表
    編號4 所示之剪刀，亦屬被告張鐵耀所有，為供被告張鐵耀
    及共犯用以犯如事實欄一、(二)所示之加重竊盜犯罪所用之物
    ，亦據被告張鐵耀供承無訛（各見本院審理卷第27頁，同上
    偵卷第12頁、第70頁），爰依刑法第38條第1 項第2 款之規
    定，均宣告沒收之。
  (二)至被告張鐵耀雖於本院準備程序時陳稱扣案如附表編號2 所
    示之鐵鎚、如附表編號3 所示之鐵鍊並無用於本案云云（見
    本院卷第18頁）。然查，被告張鐵耀於偵查中已明確供稱扣
    案如附表編號2 所示之鐵鎚係用於敲破包覆電纜線之外塑膠
    管，如附表編號3 所示之鐵鍊係用於綑綁電纜線及被告張鐵
    耀所駕駛之自用小客車以供被告張鐵耀駕車拉出等語（見同
    上偵卷第70頁），另細繹現場照片，案發現場包覆電纜線之
    外塑膠管確有遭敲破之狀況，且被告張鐵耀等人所竊取之電
    纜線亦有為鐵鍊綑綁之情形（各見同上偵卷第56頁、第62頁
    ），又本案員警於現場亦無扣得其他鐵鍊及鐵鎚，堪認被告
    張鐵耀前開於偵訊中所述為真實，其於本院準備程序時所言
    ，並不可採，附此說明。
乙、無罪部分
壹、公訴意旨另以：被告張鐵耀基於侵占之犯意，藉著向不知情
    之蘇忠信借用7B-4982 號自小貨車之機會，變易持有為所有
    之意思，將7B-4982 號車牌2 面（下稱系爭車牌）據為己有
    ，僅返還自小貨車予蘇忠信，復拆下LK-1198 號自小客車車
    牌，改懸掛7B-4982 號自小貨車車牌，藉以躲避警方查緝等
    語。因認被告張鐵耀涉犯刑法335 條第1 項之侵占罪嫌。
貳、按犯罪事實應依證據認定之，無證據不得認定犯罪事實，不
    能證明被告犯罪者，應諭知無罪之判決，刑事訴訟法第154
    條第2 項、第301 條第1 項分別定有明文。又犯罪事實之認
    定，應憑證據，如未能發現相當證據，或證據不足以證明，
    自不能以推測或擬制之方法，作為裁判基礎，最高法院40年
    台上字第86號判例著有明文；且認定犯罪事實所憑之證據，
    雖不以直接證據為限，間接證據亦包括在內，然而無論直接
    證據或間接證據，其為訴訟上之證明，須於通常一般之人均
    不致有所懷疑，而得確信其為真實之程度者，始得據為有罪
    之認定，倘其證明尚未達到此一程度，而有合理之懷疑存在
    而無從使事實審法院得有罪之確信時，即應由法院為諭知被
    告無罪之判決，最高法院76年台上字第4986號判例亦著有明
    文。
、公訴意旨認被告張鐵耀涉有前揭罪嫌，無非以被告張鐵耀於
    偵查中之供述、證人蘇忠信、周平和之證述及卷附贓物領據
    、車籍資料查詢表、現場照片等為主要論據。訊之被告張鐵
    耀堅決否認有如公訴意旨所指之上揭犯行，辯稱：系爭車牌
    係伊向蘇忠信借用等語。經查：
一、按刑法規定之侵占罪，須持有人變易其原來之持有意思而為
    不法所有之意思，始能成立，如僅將持有物延不交還或有其
    他原因致一時未能交還，既缺乏主觀要件，自與侵占罪之要
    件不合，即難遽以該罪相繩（最高法院68年度台上字第3146
    號、41年度台非字第57號、23年度上字第1915號判例意旨參
    照）。
二、稽證人蘇忠信於警詢時證稱：車牌號碼7B-4982 號自用小貨
    車已無法使用，且已賣至資源回收廠，所以車牌對伊來說已
    經沒用了，被告張鐵耀來跟伊借，伊就借被告張鐵耀使用，
    大概是98年5 月初借的等語（見同上偵卷第47頁）明確，核
    與被告張鐵耀本院審理時供稱：系爭車牌係伊向蘇忠信借用
    ，伊跟蘇忠信說借用一、二天等語（見本院審理卷第28頁）
    相符，足見被告張鐵耀辯稱系爭車牌係其向蘇忠信借用乙節
    ，並非子虛，應可採信，則依上開判例意旨說明，證人蘇忠
    信將系爭車牌借予被告張鐵耀使用，且被告張鐵耀僅有將借
    得系爭車牌懸掛於其所竊得車牌號碼LK -1198號自用小客車
    上之使用行為，復無其他處分系爭車牌或將系爭車牌據為己
    有之行為，自難遽認被告張鐵耀有變易其原來之持有意思而
    為不法所有之意思，而以刑法之侵占罪相繩。
三、至證人蘇忠信雖於偵訊時改稱：7B-4982 號車牌本來懸掛在
    小發財車上，伊停在大溪中華路127 巷口，當時車輛比較不
    好開，被告張鐵耀在警察通知的2 個禮拜前說要借車，伊問
    要幹嘛，被告張鐵耀說要載東西，之後警察就通知伊去作筆
    錄，作筆錄前2 、3 天，被告張鐵耀將車還伊，說車牌壞了
    放在車上，伊因為不住附近，沒有去看車牌，作筆錄前一天
    ，伊有請保養廠來看車，保養廠的人說車子已經不能開了，
    伊就將車子賣掉，伊沒有提供車牌給張鐵耀作案等語（見同
    上偵卷第78頁）。惟觀諸證人蘇忠信上開於偵訊之證述，核
    與其於警詢就系爭車牌借予被告張鐵耀使用之證述，二者大
    相逕庭且前後矛盾，是證人蘇忠信於偵訊之上開證詞，是否
    可信，已有疑問。又細繹證人蘇忠信於偵訊之上開證詞，其
    所稱之小發財車既經保養廠人員認定無法使用，則被告張鐵
    耀豈有可能向證人蘇忠信借之載運東西？另衡情，車牌係金
    屬製之硬物，非刻意破壞或遭外力強大撞擊，自難以達到損
    壞之程度，故倘被告張鐵耀向證人蘇忠信告以系爭車牌已經
    損壞，證人蘇忠信當極為關心該車是否遭重大撞擊而前往察
    看，或當積極詢問系爭車牌損壞之原因才是，證人蘇忠信豈
    有對系爭車牌之損壞毫不過問，且對其所有之車輛漠不關心
    之理？堪徵證人蘇忠信上開於偵查中之證述，顯與常情有悖
    ，難以採信。況且，本案系爭車牌係屬證人蘇忠信所有，而
    為被告張鐵耀為如事實欄一、(二)之加重竊盜犯行時，用以躲
    避警方之查緝，是證人蘇忠信為免惹禍上身，其自有對系爭
    車牌是否為其借用予被告張鐵耀乙節，為避重就輕供述之動
    機，亦徵證人蘇忠信上開於偵查中之證述，證明力極為薄弱
    ，要難採為對被告張鐵耀不利之認定。況依證人蘇忠信於偵
    查中之上開證述，充其量僅得證明證人蘇忠信對被告張鐵耀
    使用系爭車牌乙節並不知情，尚無法證明被告張鐵耀有處分
    系爭車牌或將系爭車牌據為己有之行為，亦無從認定被告張
    鐵耀有變易其原來之持有意思而為不法所有之意思，故尚無
    法論以刑法之侵占罪。
四、至證人周平和之證述，並不足為被告張鐵耀不利之認定，又
    卷附贓物領據、車籍資料查詢表、現場照片，亦無從逕認被
    告被告張鐵耀有何涉犯侵占罪之犯行。
肆、按「刑事訴訟法第161 條已於91年2 月8 日修正公布，其第
    1 項規定：檢察官就被告犯罪事實，應負舉證責任，並指出
    證明之方法。因此，檢察官對於起訴之犯罪事實，應負提出
    證據及說服之實質舉證責任。倘其所提出之證據，不足為被
    告有罪之積極證明，或其指出證明之方法，無從說服法院以
    形成被告有罪之心證，基於無罪推定之原則，自應為被告無
    罪判決之諭知。」最高法院92年台上字第128 號判例意旨參
    照。本件公訴人所提上開證據並不足以證明所指被告張鐵耀
    涉犯本件侵占罪之犯行，且查無其他積極事證足資證明被告
    張鐵耀確有公訴人所指犯行。揆諸首揭說明，被告張鐵耀被
    訴侵占罪部分，自屬不能證明犯罪，即應為被告張鐵耀無罪
    之諭知。
據上論斷，應依刑事訴訟法第299 條第1 項前段、第301 條第1
項，電業法第105 條，刑法第2 條第1 項前段、第28條、第320
條第1 項、修正前刑法第321 條第1 項第3 款、第4 款、刑法第
47條第1 項、第38條第1 項第2 款、第51條第5 款，刑法施行法
第1 條之1 第1 項、第2 項前段，判決如主文。
本案經檢察官林郁芬到庭執行職務。
中    華    民    國   100    年     5    月     9    日
                  刑事第七法庭審判長法  官  鄭吉雄
                                    法  官  毛松廷
                                    法  官  蔡羽玄
以上正本證明與原本無異。
如不服本判決，應於送達後10日內向本院提出上訴狀（應附繕本
），其未敘述上訴理由者，應於上訴期間屆滿後20日內，補提理
由書狀於本院，上訴於臺灣高等法院。
                                    書記官  陳玉芳
中    華    民    國   100    年    5     月    10    日
附表
┌──┬──────┬────┬────────────┐
│編號│物 品 名 稱 │數  量  │   備           註      │
├──┼──────┼────┼────────────┤
│ 1  │鑰匙        │1把     │為被告張鐵耀所有，供其犯│
│    │            │        │如事實欄一、(一)所示竊盜犯│
│    │            │        │行所用之物，爰依刑法第38│
│    │            │        │條第1 項第2 款之規定宣告│
│    │            │        │沒收。                  │
├──┼──────┼────┼────────────┤
│ 2  │鐵鎚        │1支     │為被告張鐵耀所有，供被告│
│    │            │        │等犯如事實欄一、(二)所示加│
│    │            │        │重竊盜犯行所用之物，爰依│
│    │            │        │刑法第38條第1 項第2 款之│
│    │            │        │規定宣告沒收。          │
├──┼──────┼────┼────────────┤
│ 3  │鐵鍊        │1條     │為被告張鐵耀所有，供被告│
│    │            │        │等犯如事實欄一、(二)所示加│
│    │            │        │重竊盜犯行所用之物，爰依│
│    │            │        │刑法第38條第1 項第2 款之│
│    │            │        │規定宣告沒收。          │
├──┼──────┼────┼────────────┤
│ 4  │剪刀        │1支     │為被告張鐵耀所有，供被告│
│    │            │        │等犯如事實欄一、(二)所示加│
│    │            │        │重竊盜犯行所用之物，爰依│
│    │            │        │刑法第38條第1 項第2 款之│
│    │            │        │規定宣告沒收。          │
└──┴──────┴────┴────────────┘
附論罪科刑法條：
刑法第320條第1項
意圖為自己或第三人不法之所有，而竊取他人之動產者，為竊盜
罪，處5 年以下有期徒刑、拘役或5 百元以下罰金。
修正前刑法第321條第1項第3款、第4款
犯竊盜罪而有左列情形之一者，處 6 月以上、 5 年以下有期徒
刑：
三、攜帶兇器而犯之者。
四、結夥三人以上而犯之者。
電業法第105 條
竊盜或損壞電桿、電線、變壓器或其他供電設備者，依刑法之規
定從重處斷。